臺灣苗栗地方法院刑事判決
111年度交易字第221號
公  訴  人  臺灣苗栗地方檢察署檢察官
被      告  鄧宇辰



上列被告因過失傷害案件，經檢察官提起公訴 （111年度偵字第
2297號），本院判決如下：
    主  文
本件公訴不受理。
    理  由
一、公訴意旨詳如附件所載。
二、按告訴乃論之罪，告訴人於第一審辯論終結前得撤回其告訴
    ，又告訴經撤回者，應諭知不受理之判決，又此判決得不經
    言詞辯論為之，刑事訴訟法第238 條第1 項、第303 條第3
    款、第307 條分別定有明文。
三、查本件告訴人告訴被告過失傷害，起訴書認係觸犯刑法第28
    4 條前段之罪，依同法第287 條前段之規定，須告訴乃論。
    茲告訴人具狀撤回過失傷害告訴，有刑事聲請撤回告訴狀在
    卷足憑，依照首開說明，本件爰不經言詞辯論，逕為諭知不
    受理之判決。
據上論斷，應依刑事訴訟法第303 條第3 款、第307 條，判決如
主文。
中　　華　　民　　國　　111 　年　　11　　月　　2 　　日
                  刑事第四庭    法　官　王瀅婷
以上正本證明與原本無異。
如不服本判決應於收受判決後20日內向本院提出上訴書狀，並應
應敘述具體理由。其未敘述上訴理由者，應於上訴期間屆滿後20
日內向本院補提理由書(均須按他造當事人之人數附繕本)「切勿
逕送上級法院」。告訴人或被害人如對本判決不服者，應具備理
由請求檢察官上訴，其上訴期間之計算係以檢察官收受判決正本
之日期為準。
   　　                       　書記官  許雪蘭
中　　華　　民　　國　　111 　年　　11　　月　　2 　　日
附件：
臺灣苗栗地方檢察署檢察官起訴書
                                     111年度偵字第2297號
　　被　　　告　鄧宇辰　男　32歲（民國00年00月0日生）
　　　　　　　　　　　　住○○市○○區○○里○○路000巷0                          弄00號3樓
　　　　　　　　　　　　國民身分證統一編號：Z000000000號
上列被告因過失傷害案件，已經偵查終結，認應提起公訴，茲將
犯罪事實及證據並所犯法條分敘如下：
　　　　犯罪事實
一、鄧宇辰於民國110年10月29日凌晨4時20分許，駕駛車牌號碼
    000-0000號營業大貨車，沿苗栗縣○○鄉○道0號由北往南方向
    行駛，行經南向123公里500公尺處，本應隨時注意車前狀況
    ，且當時無不能注意之情事，竟疏未為之，因而不慎撞擊同
    向前方由薛宗忠駕駛之車牌號碼000-0000號營業大貨車，致
    薛宗忠受有右側膝部及小腿挫傷腫脹等傷害。
二、案經薛宗忠訴由國道公路警察局第二公路警察大隊報告偵辦
    。
　　　　證據並所犯法條
一、證據清單及待證事實：
編號 證據名稱 待證事實 1 被告鄧宇辰於警詢、偵查中之供述 固坦承於上揭時、地，未注意車前狀況與告訴人薛宗忠駕駛之車輛發生車禍之事實，惟否認犯行，辯稱：告訴人所稱傷害為舊傷等語。 2 證人即告訴人薛宗忠於警詢及偵訊時之證述　　 證明全部犯罪事實。  3 道路交通事故現場圖、道路交通事故調查報告表（一）、（二）、現場暨肇事車輛照片23張 證明上揭車禍之事實。 4 林口新康骨科診所診斷證明書及病歷資料、長庚醫療財團法人林口長庚紀念醫院診斷證明書及病歷資料 證明告訴人受有上揭傷害之事實。 5 行車紀錄器影像畫面檔案及翻拍照片5張 證明全部犯罪事實。 6 國道公路警察局道路交通事故初步分析研判表 研判被告未注意車前狀態，足徵被告就本件車禍有過失。 
二、核被告所為，係犯刑法第284條前段之過失傷害罪嫌。
三、依刑事訴訟法第251條第1項提起公訴。
　　此　致
臺灣苗栗地方法院
中　　華　　民　　國　 111　　年　　5 　　月　　26　　日
　　　　　　　　　　　　　　　檢　察　官　廖　倪　凰　
本件正本證明與原本無異　　　　　　　　　　　　　　　　　
中　　華　　民　　國　 111　　年　　6 　　月　　15　　日
                              書　記　官  林  咨  研